【裁判字號】    95,易,301
【裁判日期】    950630
【裁判案由】    竊盜
【裁判全文】
臺灣嘉義地方法院刑事判決               95年度易字第301號
公  訴  人  臺灣嘉義地方法院檢察署檢察官
被      告  甲○○
被      告  丙○○
上列被告等因竊盜案件，經檢察官提起公訴（95年度偵字第4230
號），被告於本院行準備程序時就犯罪事實為有罪之陳述，經本
院合議庭裁定適用簡式審判程序，判決如下：
    主  文
甲○○共同攜帶兇器竊盜，累犯，處有期徒刑捌月。扣案如附表
所示之物，均沒收。
丙○○共同攜帶兇器竊盜，累犯，處有期徒刑捌月。扣案如附表
所示之物，均沒收。
    事  實
一、甲○○前於民國八十九年間，因竊盜案件，經本院以八十九
    年度易緝字第一號判處有期徒刑三月確定，甫於九十五年四
    月二十七日縮短刑期期滿執行完畢；丙○○前於九十一年間
    ，因違反毒品危害防制條例案件，經臺灣高等法院臺南分院
    以九十一年度上訴字第一○一三號判處有期徒刑一年四月確
    定，甫於九十四年九月二十八日縮短刑期期滿執行完畢。詎
    均不思悔改，復共同基於意圖為自己不法所有之犯意聯絡，
    先於九十五年六月八日共同合資，在嘉義市大賣場購買鐵條
    十三支、美工刀三支、刀片三片、手套一打、剪刀一把、斜
    口鉗一隻、尖嘴鉗二支、膠帶二捲，併同丙○○所有之伸縮
    桿一支做為行竊工具，於九十五年六月九日十六時許，前往
    嘉義縣番路鄉民和村三八號彈藥庫房旁果園內，持客觀上具
    殺傷力足為兇器之鐵條、美工刀、伸縮桿、剪刀、刀片、斜
    口鉗、尖嘴鉗等物，剪斷臺灣電力股份有限公司所有之電線
    一條（長五十公尺，價值約新台幣【下同】一千二百三十元
    ，已發還），得手後據為己有，欲繼續行竊之際，經巡守隊
    員楊同塗發現報警處理，於同日十六時三十分許，為警當場
    查獲。並扣得二人所有或丙○○單獨所有供竊盜所用如附表
    所示之物。
二、案經嘉義縣警察局中埔分局報告臺灣嘉義地方法院檢察署檢
    察官偵查起訴。
    理  由
一、上揭事實，業據被告甲○○、丙○○於警詢、偵審時自白不
    諱，復經證人即被害人公司技工乙○○、證人楊同塗於警詢
    時證述明確，及被害報告、贓物認領保管單各一紙、現場相
    片九幀存卷足參，另如附表所示之行竊工具扣案可證，綜上
    事證，被告二人自白確與事實相符，要屬無疑；本案事證明
    確，被告二人犯行，即堪認定。
二、按刑法第三百二十一條第一項第三款之攜帶兇器竊盜罪，係
    以行為人攜帶兇器竊盜為加重條件，此所謂兇器，其種類並
    無限制，凡客觀上足對人之生命、身體、安全構成威脅，具
    有危險性之兇器均屬之，且只須行竊時攜帶此種具有危險性
    之兇器為已足，並不以攜帶之初有行兇之意圖為必要，最高
    法院七十九年度臺上字第五二五三號判例意旨可資參照。查
    被告二人行竊時所持之鐵條、美工刀、剪刀、刀片、斜口鉗
    、尖嘴鉗等物，均質地堅硬，金屬材質，美工刀、剪刀、刀
    片更鋒利尖銳，斜口鉗、尖嘴鉗尖端亦甚銳利，另伸縮棒經
    本院勘驗結果，雖棒身為塑膠材質，然未伸長前已有一百七
    十公分，質地堅硬，直徑寬七公分等情，有勘驗筆錄在卷可
    參，在客觀上均足認對人之生命、身體、安全構成威脅，而
    均為具危險性之兇器，殆無疑義。是核被告二人所為，均係
    犯刑法第三百二十一條第一項第三款攜帶兇器竊盜之加重竊
    盜罪。公訴人起訴書內雖認被告二人因甫竊得電線，即當場
    遭查獲係屬未遂云云，惟被告二人既已將竊得電線剪下，並
    置於附近電線桿旁，顯已置於自己實力支配之下，而達既遂
    程度，起訴書意旨此部分容有未洽，惟業經蒞庭檢察官變更
    起訴法條刑法第三百二十一條第一項第三款（加重竊盜既遂
    ），另既、未遂之變更亦無刑事訴訟法第三百條變更起訴法
    條引用問題，均併予敘明。被告二人間就攜帶兇器竊盜犯行
    ，有犯意聯絡及行為分擔，均為共同正犯。又被告甲○○前
    因竊盜案件，經本院以八十九年度易緝字第一號判處有期徒
    刑三月確定，甫於九十五年四月二十七日縮短刑期期滿執行
    完畢；被告丙○○前因違反毒品危害防制條例案件，經臺灣
    高等法院臺南分院以九十一年度上訴字第一○一三號判處有
    期徒刑一年四月確定，甫於九十四年九月二十八日縮短刑期
    期滿執行完畢，有臺灣嘉義地方法院檢察署刑案資料查註紀
    錄表及臺灣高等法院被告前案紀錄表各二份附卷可按，其於
    有期徒刑執行完畢五年以內，再犯本案為有期徒刑以上之罪
    ，均為累犯，應各依刑法第四十七條規定，加重其刑。爰審
    酌被告二人出於缺錢花用竟圖不勞而獲之動機及目的；攜兇
    器拆卸之手段；被告均有因罪遭判刑之素行；依其陳述，被
    告二人均為國中畢業、未婚，被告甲○○曾以製茶為業、收
    入約二至三萬元，被告丙○○曾從事鋁門窗業，月入約二至
    三萬元之智識程度及生活狀況；所竊物品雖價值不高（一千
    二百三十元），且已發還被害人，及犯後均坦承犯行，態度
    尚佳等一切情狀，各量處如主文所示之刑，以示懲儆。被告
    二人雖具體求刑有期徒刑七月，惟審酌其為圖小利即剪斷台
    電公司供電電線，如非及時發現，可能造成影響損害非輕，
    其求刑意見即不克採納，併予敘明。
三、扣案如附表所示之物，除伸縮棒為被告丙○○所有，餘均為
    被告二人共有，供犯前開之罪所用之物，業據被告二人於警
    詢及審理時供承在卷（本院卷第54頁），爰依刑法第三十八
    條第一項第二款規定宣告沒收。
據上論斷，應依刑事訴訟法第二百七十三條之一第一項、第二百
九十九條第一項前段，刑法第二十八條、第三百二十一條第一項
第三款、第四十七條、第三十八條第一項第二款，判決如主文。
本案經檢察官侯德人到庭執行職務
中    華    民    國    95    年    6     月    30    日
                  刑事第一庭    法  官  蔡廷宜
以上正本證明與原本無異。
如不服本判決，應於判決送達後10日內，向本院提出上訴狀。
中    華    民    國    95    年    6     月    30    日
                                書記官  蕭琪男
附錄論罪法條全文：
刑法第三百二十一條第一項第三款：
犯竊盜罪而有左列情形之一者，處六月以上、五年以下有期徒刑
：
三攜帶兇器而犯之者。
附表：
（除伸縮桿為被告丙○○單獨所有，餘均為被告二人共有）
一、鐵條拾參支
二、美工刀參支
三、刀片參片
四、手套壹打
五、剪刀壹把
六、斜口鉗壹支
七、尖嘴鉗貳支
八、膠帶貳捲
九、伸縮桿壹支。


司法院資訊處製作；財團法人民間司法改革基金會備份。
